【裁判字號】    98,交抗,336
【裁判日期】    980331
【裁判案由】    聲明異議
【裁判全文】
臺灣高等法院臺中分院刑事裁定         98年度交抗字第336號
抗  告  人
即受處分人  甲○
上列抗告人因聲明異議案件，不服臺灣南投地方法院中華民國
98年2月23日裁定（97年度交聲字第497號），提起抗告，本院裁
定如下：
    主  文
抗告駁回。
    理  由
一、抗告意旨略以：抗告人係921全倒受災戶，無法即時收到違
    規處罰裁決書，並非收受後故意不受罰，因此不應處以最高
    額之罰鍰。又抗告人曾於95年7月3日及96年8月9日收到南投
    監理站寄發之其他罰鍰通知，均馬上繳納完畢，足以證明抗
    告人並非故意不受罰，是沒有接到通知，既是同部車（QM
    －7485）同年度之罰鍰（都是92年），為何到97年8月2日才
    再裁處違規罰鍰之送達，此顯係南投監理站之處理疏忽，而
    讓抗告人受最高額之處罰，違反法律之公平正義原則，請另
    裁處以最低金額之處罰等語。
二、查抗告人有原處分機關認定之違規事實，經新竹市警察局制
    作舉發通知單予以舉發，且依法以公示送達方式辦理送達完
    畢，而抗告人未依限期於92年8月22日前到案受罰，嗣再依
    規定逾限到案繳納而另行裁處罰鍰並送達在案，且該裁罰係
    屬合法，已經原裁定在理由中敘述甚詳，本院加以引用（詳
    如附件），而不再重複論述，合先敘明。
三、次查抗告人於92年5月16日13時33分，在新竹市台15線76公
    里，駕車行經有燈光號誌管制之交岔路口闖紅燈及使用註銷
    之牌照行駛，經新竹市警察局於92年7月21日制作舉發違反
    道路交通管理事件通知單，限抗告人於92年8月22日前到案
    受罰，該通知單對抗告人違反道路交通管理處罰條例第53條
    第1項即駕車行經有燈光號誌管制之交岔路口闖紅燈之違規
    ，裁處期限內自動繳納處新台幣 (下同)2700元，另對違反
    同條例第12條第1項第4款即使用註銷之牌照行駛之違規部分
    ，則裁處於期限內自動繳納處3600元，有該通知單在卷可稽
    。由於抗告人未依限自動繳納，交通部公路總局台中區監理
    所 (南投監理站)遂於97年8月12日依違反道路交通管理事件
    統一裁罰基準表之規定，以逾越應到案期限60日以上，逕行
    裁決處罰，對違反第12條第1項第4款之違規處10800元，對
    違反第53條第1項之違規處5400元，合計為16200元，亦有投
    監四字第裁65－E00000000號違反道路交通管理事件裁決書
    附卷足憑，是原處分機關對抗告人逾期繳納而裁處最高額罰
    鍰，洵屬於法有據，並無違反法律上公平正義原則。
四、至抗告人稱其同年度之同部車的其他罰鍰，曾於95年7月3日
    及96年8月9日收到罰鍰通知後馬上繳納，並提出繳納收據及
    裁決書為證，然查95年7月3日之繳納收據，均係87、88、89
    、90年度之汽車燃料費繳納收據，可知該四年度之汽車燃料
    費係補發後同時一次於95年7月3日繳納，當時補發之繳費通
    知書上仍記載抗告人之住址為：南投縣南投市○○里○○路
    110號4樓，即抗告人之舊戶籍所在地，則抗告人之該住址既
    因921受災全倒，為何到95年7月3日繳款時不加以更正，此
    為抗告人所明知而不更正住址，其疏誤自不應歸責於監理單
    位，另96年8月9日之違反道路交通管理事件裁決書之住址已
    記載為南投縣南投市○○路○段2巷6弄22號，即抗告人之現
    住址，此係在抗告人於95年12月19日將戶籍自舊址遷入新址
    後所記載，可知監理單位均係依抗告人之戶籍地寄發通知單
    或裁決書，並無疏忽。
五、綜上所述，原處分機關對抗告人違規未依原通知依限期到案
    受罰，而另裁處最高額之罰鍰，並無不當，原審駁回抗告人
    之異議，亦無不合，抗告人之抗告為無理由，應予駁回。
六、據上論斷，應依刑事訴訟法第412條、道路交通案件處理辦
    法第26條，裁定如主文。
中    華    民    國    98    年    3     月    31    日
            刑事第八庭  審判長法  官  羅  得  村
                              法  官  劉  榮  服
                              法  官  張  靜  琪
以上正本證明與原本無異。
不得再抗告。
                              書記官  黃  薰  慧
中    華    民    國    98    年    3     月    31    日


司法院資訊處製作；財團法人民間司法改革基金會備份。
